最　高　行　政　法　院　裁　定　　　　　　　　　九十三年度裁字第一四三九號
　　上　訴　人　乙○○
　　訴訟代理人　丙○○
　　被 上訴 人　財政部高雄市國稅局
　　代　表　人　甲○○
右當事人間因贈與稅事件，上訴人不服中華民國九十二年五月二十二日高雄高等行政
法院九十二年度訴字第一五號判決，提起上訴。本院裁定如左：
　　主  文
上訴駁回。
上訴審訴訟費用由上訴人負擔。
　　理  由
一、按對於高等行政法院判決上訴，非以其違背法令為理由，不得為之，行政訴訟法
    第二百四十二條定有明文。是當事人依行政訴訟法第二百四十三條第一項規定，
    以高等行政法院判決有不適用法規或適用法規不當為上訴最高行政法院之理由時
    ，其上訴狀或理由書應有具體之指摘，並揭示該法規之條項或其內容。若係成文
    法以外之法則，應揭示該法則之意旨。倘為司法院解釋、或本院之判例，則應揭
    示該判解之字號或其內容。上訴狀或理由書如未依此項方法表明者，即難認為已
    對高等行政法院判決之違背法令有具體之指摘，其上訴自難認為合法。
二、本件上訴意旨略謂：系爭匯入蘇登峰銀行帳戶之新臺幣（下同）二○、○○○、
    ○○○元，僅係「借戶行為」，用以購買定期存單以取得優厚之孳息而已，而該
    款項於定期存單屆期後，已轉存回上訴人帳戶，故上訴人確無贈與行為。況系爭
    定期存單於民國八十九年十月十二日到期提兌後，蘇登峰即於當日將二○、○○
    ○、○○○元匯還給上訴人，另四○○、○○○元之定期存單利息則提領現金亦
    於同日交付上訴人，並存入上訴人在世華銀行高雄分行之帳戶內。由於法令並未
    禁止借戶行為，被上訴人焉可在無具體證據，僅憑揣測之詞，予以課稅及科罰。
    況上訴人出售東方窯業股份有限公司股票，與投資方圓投資公司所得，均有詳盡
    之資金流向，被上訴人僅以八十九年十月十二日發生利息收入四○○、○○○元
    ，以現金存入，即認定贈與事實，而忽視資金回存上訴人，可謂逾越職權裁量之
    責。本件被上訴人以動機論，核定上訴人應補繳贈與稅及科處罰鍰，有違經驗法
    則。為此，提起本件上訴，請廢棄原審判決等語，資以論據。
三、經查，上訴人指摘事項，無非認原審判決認定上訴人八十九年四月十二日移轉現
    金二○、○○○、○○○元予其女婿蘇登峰，屬贈與情事取捨證據、認定事實之
    職權行使，而未具體說明其不適用法規或適用法規不當之事實，況該部分均經原
    審法院論述綦詳，予以一一指駁，難認為對高等行政法院判決之如何違背法令已
    有具體之指摘，依首開說明，應認其上訴為不合法，應予駁回。
據上論結，本件上訴不合法，爰依行政訴訟法第二百四十九條第一項前段、第一百零
四條、民事訴訟法第九十五條、第七十八條，裁定如主文。
中　　華　　民　　國　　九十三　　　年　　  十一　　　月　　　十八　　　日
                    最 高 行 政 法 院  第 三 庭
                                審 判 長 法  官　　　廖　政　雄
                                         法  官      高  啟  燦
                                         法  官　　　蔡  進  田
                                         法  官　　　林　清　祥
                                         法  官　　　鍾　耀　光
右  正  本  證  明  與  原  本  無  異
　　　　　　　　　　　　　　　　　　　　 法院書記官　莊  俊  亨
中　　華　　民　　國　　九十三　　　年　　　十一　　　月　　　十八　　　日
